臺灣臺北地方法院民事判決　　　　　　　　　　　　九十三年度重訴字第九七八號
　　原　　　告　台北銀行股份有限公司
　　法定代理人　甲○○
　　訴訟代理人　己○○
　　　　　　　　丙○○
　　被　　　告　乙○○
　　　　　　　　丁○○
　　　　　　　　戊○
當事人間請求清償借款等事件，本院於民國九十三年九月二十二日言詞辯論終結，判
決如下：
    主  文
被告乙○○應給付原告新台幣柒佰拾伍萬肆仟貳佰貳拾元，及如附表一所示之利
息、違約金；被告丁○○、戊○應就其中新台幣柒佰壹拾捌萬元部分與被告乙○○連
帶清償。原告其餘之訴駁回。
訴訟費用由被告連帶負擔。
本判決於原告以新台幣貳佰肆拾萬玖仟元或同面額之台北市政府建設公債九十年度
第一期債票為被告供擔保後，得假執行。
原告其餘假執行之聲請駁回。
    事實及理由
一、本件被告乙○○未於言詞辯論期日到場，核無民事訴訟法第三百八十六條所列各
    款情形，應依原告之聲請，由其一造辯論而為判決。
二、原告起訴主張：被告乙○○邀被告丁○○為連帶保證人，於民國（下同）八十三
    年十二月二十一日向原告借款新台幣（下同）二百九十八萬元，約定於借款期間
    至一百零三年十二月二十一日止，利息按原告基本放款利率加碼年息百分之零點
    八八計算，如未按期攤還，借款人即喪失期限利益，應立即全部清償，逾期在六
    個月以內者，按上開利率百分之十，超過六個月者，超過部份按上開利率百分之
    二十計付違約金。又被告丁○○、戊○於九十一年三月五日共同簽保證書，保證
    被告乙○○對原告現在（包括過去已發生尚未清償者）及將來連續發生之票據、
    借款、墊款、保證及其他有關債務，均包括利息、遲延利息、違約金、損害賠償
    及有關履行上開債務所需之一切費用等，以七百一十八萬元為限額，保證人願與
    主債務人連帶負全部清償之責。嗣被告乙○○先後向原告借款五筆共五百六十萬
    元，各筆借款金額、期間、利息及違約金之計算方式均如附表二編號二至六所示
    ，並均約定如未按期攤還，借款人即喪失期限利益，應立即全部清償，逾期在六
    個月以內者，按上開利率百分之十，超過六個月者，超過部份按上開利率百分之
    二十計付違約金。詎前揭第一筆借款被告乙○○自九十二年八月二十一日起未依
    約繳納本息，依約全部六筆借款應視為全部到期，尚欠原告本金共七百三十五萬
    四千二百二十三元，及如附表一所示之利息、違約金。被告丁○○為連帶保證人
    ，依法自應於其保證範圍內負連帶清償責任等情，爰依消費借貸及連帶保證契約
    ，求為命：（一）被告乙○○、丁○○應連帶給付原告七百三十五萬四千二百二
    十三元，及如附表所示之利息、違約金。（二）被告戊○應給付原告七百一十八
    萬元，並聲明願供擔保請准宣告假執行。
三、被告丁○○、戊○則以：伊有擔保連帶保證人，但被告戊○之保證範圍僅有五十
    萬元，當時伊簽保證契約時金額係空白云云，資為抗辯，並聲明原告之訴駁回。
四、被告乙○○未於言詞辯論期日到場，亦未提出書狀作何聲明或陳述。
五、經查原告主張被告乙○○邀被告丁○○為連帶保證人，於八十三年十二月二十一
    日向原告借款二百九十八萬元，約定於借款期間至一百零三年十二月二十一日止
    ，利息按原告基本放款利率加碼年息百分之零點八八計算，如未按期攤還，借款
    人即喪失期限利益，應立即全部清償，逾期在六個月以內者，按上開利率百分之
    十，超過六個月者，超過部份按上開利率百分之二十計付違約金。又被告丁○○
    、戊○於九十一年三月五日共同簽保證書，保證被告乙○○對原告現在（包括過
    去已發生尚未清償者）及將來連續發生之票據、借款、墊款、保證及其他有關債
    務，均包括利息、遲延利息、違約金、損害賠償及有關履行上開債務所需之一切
    費用等，以七百一十八萬元為限額，保證人願與主債務人連帶負全部清償之責。
    嗣被告乙○○先後向原告借款五筆共五百六十萬元，各筆借款金額、期間、利息
    及違約金之計算方式均如附表二編號二至六所示，並均約定如未按期攤還，借款
    人即喪失期限利益，應立即全部清償，逾期在六個月以內者，按上開利率百分之
    十，超過六個月者，超過部份按上開利率百分之二十計付違約金。詎前揭第一筆
    借款被告乙○○自九十二年八月二十一日起未依約繳納本息，依約全部六筆借款
    應視為全部到期，尚欠原告本金共七百三十五萬四千二百二十三元，及如附表一
    所示之利息、違約金之事實，業據其提出借據、約定書、保證書等件為證，經核
    相符，且被告丁○○亦不否認其有擔任連帶保證人，而被告乙○○對於原告主張
    之事實，已於相當時期受合法之通知，而於言詞辯論期日不到場，亦未提出準備
    書狀爭執，依民事訴訟法第二百八十條第三項準用第一項規定，視同自認，是原
    告上開主張，自堪信為真實。被告戊○及丁○○雖辯稱：伊簽保證契約時保證金
    額欄係空白，被告戊○之保證範圍僅為五十萬元云云，惟為原告所否認，被告戊
    ○及丁○○對此有利於己之事實復未能舉證以實其說，自非可取。至原告雖主張
    被告丁○○另擔任八十三年十二月二十一日之第一筆借款連帶保證人，故其應就
    此筆借款負連帶保證責任，不受嗣後其所簽之保證書上所載保證範圍七百一十八
    萬元之限制云云，惟前揭保證書既約定被告丁○○保證被告乙○○對原告現在（
    包括過去已發生尚未清償者）及將來連續發生之票據、借款、墊款、保證及其他
    有關債務，均包括利息、遲延利息、違約金、損害賠償及有關履行上開債務所需
    之一切費用等，以七百一十八萬為限額，則被告丁○○縱於簽立保證書前曾另就
    第一筆借款擔任連帶保證人，因該第一筆債務係屬前揭約定所稱之過去已發生之
    借款債務，依上開約定，被告丁○○就該筆債務所保證之範圍，自仍應受前揭約
    定之限制，亦即與本件其他借款債務加總後不得逾七百一十八萬元，則原告請求
    被告丁○○應給付其超過此金額之部分，自非可取。
六、從而，原告依消費借貸及連帶保證契約請求被告乙○○應給付原告七百三十五萬
    四千二百二十三元，及如附表一所示之利息、違約金，被告丁○○、戊○應就其
    中之七百一十八萬與被告乙○○連帶清償，洵屬有據，應予准許，逾此範圍之請
    求，洵屬無據，不應准許。
七、原告陳明願供擔保，請求宣告假執行，就其勝訴部分核無不合，茲酌定擔保金額
    ，予以准許。至其敗訴部分，其假執行之聲請，已失所附麗，應併予駁回。
八、本件原告之訴為一部有理由，一部無理由，依民事訴訟法第三百八十五條第一項
    前段、第七十九條、第八十五條第二項、第三百九十條第二項，判決如主文。
中　　　華　　　民　　　國　　九十三　　年　　　九　　　月　　二十七　　日
                                        臺灣台北地方法院民事第三庭
                                            審判長法  官  張靜女
                                                  法  官  黃書苑
                                                  法  官  李宜娟
右正本係照原本作成
如不服本判決應於送達後二十日內向本院提出上訴狀
中　　　華　　　民　　　國　　九十三　　年　　　九　　　月　　二十七　　日
                                              法院書記官  高菁菁
